臺灣臺北地方法院刑事判決　　　　　100年度交簡上字第105號
公　訴　人　臺灣臺北地方法院檢察署檢察官
上　訴　人　余福軒
（即被告）
上列上訴人（即被告）因過失傷害案件，不服本院台北簡易庭99
年度北交簡字第1266號中華民國100 年4 月29日第一審判決（聲
請案號：臺灣臺北地方法院檢察署99年度偵字第22747 號），提
起上訴，本院管轄之第二審合議庭，逕依通常程序為第一審判決
如下：
    主  文
原判決撤銷。
本件公訴不受理。
    理  由
一、公訴意旨略如附件聲請簡易判決處刑書所載。
二、按「告訴或請求乃論之罪，未經告訴、請求或其告訴、請求
    經撤回或已逾告訴期間者，應諭知不受理之判決」；刑事訴
    訟法第303 條第5 款定有明文。而「第二審之審判，除本章
    有特別規定外，準用第一審審判之規定」；「管轄第二審之
    地方法院合議庭受理簡易判決上訴案件，應依通常程序審理
    ；其認案件有刑事訴訟法第452 條之情形者，應撤銷原判決
    ，逕依通常程序為第一審判決」，同法第364 條及「法院辦
    理刑事訴訟簡易程序案件應行注意事項」第14條，亦有明文
    ，均足資參照。
三、上訴意旨略以本案於第一審判決前，業經被告與告訴人達成
    調解，且經本院民事庭法官核定該調解書在案，依鄉鎮市調
    解條例規定，本案應為不受理判決等語。經查，本件被告余
    福軒確於原審判決前之民國99年12月9 日經原第一審簡易庭
    法官訊問後，於同年12月29日業與告訴人吳姿瑩在台北市松
    山區調解委員會達成調解，並於100 年1 月7 日將調解書送
    經本院民事庭法官依法核定在案，此有台北市松山區調解委
    員會99年刑調字第0547號調解書影本乙紙附卷可稽。而依「
    鄉鎮市調解條例」第12條第2 項規定：「調解期間，訴訟程
    序停止進行」；第25條規定：「調解成立時，調解委員會應
    作成調解書，併同卷證送請管轄法院審核。經法官認為應予
    核定者，應由法官簽名並蓋法院印信，發還鄉、鎮、市公所
    送達當事人」。第27條規定：「調解經法院核定後，當事人
    就該事件不得再行起訴、告訴或自訴」；第28條第2 項規定
    ：「告訴乃論之刑事事件於偵查中或第一審法院辯論終結前
    ，調解成立，並於調解書上記載當事人同意撤回意旨，經法
    院核定者，視為於調解成立時撤回告訴或自訴。」，均有明
    文。而卷附台北市松山區調解委員會99年刑調字第0547號調
    解書內容，確有載明本案告訴人對被告撤回告訴之意旨，是
    有關本案之過失傷害告訴，既已經告訴人明示撤回，並經調
    解委員會依法調解成立，且於100 年1 月7 日經法官核定在
    案，是由斯日起本案之告訴條件即有欠缺，而有刑事訴訟法
    第45 1條之1 第4 項第3 款應為不受理判決之情形，依同法
    第452 條規定，即應依通常訴訟程序審理，而有不應簡易判
    決之原因。
三、綜合上述，原審因被告余福軒未於判決前，將上開業經調解
    成立事實及時呈報法院，致對被告論罪科刑，固非無據，惟
    揆諸首揭法條規定，本案既經調解成立並經法官核定，且視
    為於調解成立時即撤回告訴，本案即有不得為簡易判決之原
    因，上訴意旨據此指摘原判決不當，即有理由，應由本院撤
    銷原判決，改依通常程序為第一審判決，如主文所示。
據上論斷，應依刑事訴訟法第455 條之1 第1 項、第3 項、第
369 條第1 項、第364 條、第303 條第3 款，判決如主文。
本案件經檢察官柯木聯到庭執行職務。
中    華    民    國   100    年    7     月    29    日
                  刑事第十二庭  審判長法  官  李英豪
                                      法  官  陳慧萍
                                      法  官  楊台清
以上正本證明與原本無異。
如不服本判決應於收受送達後10日內向本院提出上訴書狀，並應
敘述具體理由；其未敘述上訴理由者，應於上訴期間屆滿後20日
內向本院補提理由書（均須按他造當事人之人數附繕本）「切勿
逕送上級法院」。告訴人或被害人如對於本判決不服者，應具備
理由請求檢察官上訴，其上訴期間之計算係以檢察官收受判決正
本之日期為準。
                                      書記官  劉子豪
中    華    民    國   100    年    7     月    29    日